臺灣板橋地方法院刑事判決 　　　　　　95年度訴字第2565號
公　訴　人　臺灣雲林地方法院檢察署檢察官
被　　　告　甲○○
上列被告因違反期貨交易法案件，經察官提起公訴（臺灣雲林地
方法院檢察署九十三年度偵字第一二００號、第一二六七號、第
二四二二號、第一六０二號），本院判決如下：
    主  文
甲○○無罪。
    理  由
一、公訴意旨略以：緣乙○○（業已審結）並非期貨商，依法不
    得經營期貨交易業務，或為期貨經紀商、期貨自營商，亦不
    得辦理期貨結算機構業務，竟基於與江奇昌、周聯聰（綽號
    「老闆」，業由臺灣雲林地方法院審結）經營期貨交易業務
    之犯意聯絡，自民國九十三年一月底某日起迄九十三年三月
    十日查獲止之期間內，由江奇昌、周聯聰分別於全國各地設
    立非法期貨交易盤口，附表一部分由乙○○負責操作，接受
    被告甲○○、「阿財」、「阿全」、「新光」、「柑園」等
    不特定人下單。即先由江奇昌、周聯聰擬妥期指進出點，再
    指示當地負責操盤人乙○○，在技術KD指標低檔或高檔時，
    對各地下盤口作同步買進、賣出之動作，並於特定時間點同
    步平倉，藉此「市場單」（或稱「消息單」、「職業單」）
    操作方式重創其它地下期貨盤口，企圖整合全國地下期貨市
    場，且於其所屬各盤口所在地點，以期貨市場之台股指數為
    標的，從事對於下單之人收取每點新台幣（下同）一百元或
    每點二百元計算、每口三至四點手續費（保證金），而接受
    不特定人下單後，同時向合法期貨交易市場，及地下期貨交
    易市場下單（俗稱AB單），再以當日收盤價與下單時之點數
    差距計算漲跌贏損金額並辦理結算之槓桿交易，以此方式經
    營非法地下期貨交易及結算業務牟利，嚴重影響正常股市發
    展及我國金融秩序。因認被告甲○○涉嫌違反期貨交易法第
    八條第一項、第四十五條第一項、第五十六條第一項之規定
    ，而觸犯同法第一百十二條第一款、第二款、第三款之罪嫌
    。
二、按犯罪事實應依證據認定之，無證據不得認定犯罪事實；不
    能證明被告犯罪，應諭知無罪之判決，刑事訴訟法第一百五
    十四條第二項、第三百零一條第一項分別定有明文。又認定
    不利於被告之事實，須依積極證據，苟積極證據不足為不利
    於被告事實之認定時，即應為有利於被告之認定，更不必有
    何有利之證據，此經最高法院著有三十年上字第八一六號判
    例可稽。再刑事訴訟法第一百六十一條已於九十一年二月八
    日修正公布，第一項規定：檢察官就被告犯罪事實，應負舉
    證責任，並指出證明之方法。因此，檢察官對於起訴之犯罪
    事實，應負提出證據及說服之實質舉證責任。倘其所提出之
    證據，不足為被告有罪之積極證明，或其指出證明之方法，
    無從說服法院以形成被告有罪之心證，基於無罪推定之原則
    ，自應為被告無罪判決之諭知，最高法院著有九十二年台上
    字第一二八號刑事判例可資參照，合先陳明。
三、按任何人不得委託未經主管機關核准經營期貨業之人從事期
    貨交易，違反者處新臺幣十二萬元以上六十萬元以下罰鍰，
    期貨交易法第一百十九條第一項第一款、第一百零五條分別
    定有明文。經查：(一)訊據被告坦承確有委託未經主管機關核
    准經營期貨業之盤口下單買賣期貨，惟堅決否認有違反期貨
    交易法之犯行，辯稱：伊有向乙○○下單買賣期貨，但並未
    設立盤口、未經營期貨交易等語。核與同案被告乙○○所供
    ：伊自九十三年二月中旬設立交易盤口接受下單，台北縣三
    峽鎮○○路一四三號地址是堂兄林文福租來，伊負責接電話
    、跑銀行，伊原本與堂兄林文福一起經營，堂兄死亡後即自
    已經營，並未僱用他人等語相符。故被告所辯，其並未在台
    北縣三峽鎮○○路一四三號交易盤口經營期貨交易乙節，足
    可採信。(二)更且，本案公訴人起訴事實載明，「江奇昌、周
    聯聰擬妥期指進出點，再指示當地負責操盤人乙○○，在台
    北縣三峽鎮○○路一四三號設立交易盤口，接受被告、「阿
    財」、「新光」、「柑園」等不特定人下單」，亦認被告係
    向乙○○下單之顧客。依公訴意旨，被告充其量只是下單的
    顧客行為，非交易盤口之操作者，並未經營期貨交易業務，
    或辦理期貨結算業務，揆諸上開條文意旨，被告所為並不構
    成刑事犯罪，只構成行政罰，主管機關得處以新臺幣十二萬
    元以上六十萬元以下罰鍰。(三)公訴人雖在附表一之交易盤口
    即台北縣三峽鎮○○路一四三號扣得相關證物，但亦僅能證
    明如起訴書所載，乙○○設立交易盤口，接受甲○○等不特
    定之顧客下單」而已，難以證明被告有設立盤口接受顧客下
    單，經營期貨交易業務，或辦理期貨結算機構業務之犯行。
    (四)此外，復查無其他證據，足資證明被告有違反期貨交易法
    第一百十二條第一項第一、二、三款非期貨商不得經營期貨
    交易業務等犯行，基於無罪推定原則，應諭知無罪判決。
據上論斷，應依刑事訴訟法第三百零一條第一項，判決如主文。
本案經檢察官林俊峰到庭執行職務。
中　　華　　民　　國　　96　　年　　12　　月　　21　　日
                  刑事第八庭審判長法  官  潘  翠  雪
                                  法　官　王  士  珮
                                  法　官　絲  鈺  雲
上列正本證明與原本無異。
如不服本判決，應於送達後十日內敘明上訴理由，向本院提出上
訴狀
                                  書記官  江  文  彬
中　　華　　民　　國　　96　　年　　12　　月　　21　　日
附表一
┌──┬────────────────────────────┐
│編號│操作方式                                                │
├──┼────────────────────────────┤
│一  │交易盤口：台北縣三峽鎮○○路一四三號。                  │
├──┼────────────────────────────┤
│二　│交易期間：自93年1月底起迄查獲為止。                     │
├──┼────────────────────────────┤
│三  │操 作 者：乙○○（原由乙○○之堂哥林文福負責，已歿）    │
│　  │          乙○○使用電話：0000000000、00－00000000號    │
├──┼────────────────────────────┤
│四　│交易方式：接受甲○○（電話0000000000）、「阿財」「阿全（│
│　  │          電話00－00000000）」、「新光（電話00－00000000│
│    │          ）」、「柑園（電話00－00000000）」等不特定人，│
│　  │          撥打該盤口接單用00－00000000號電話下單，再轉向│
│    │          京華證券公司下期貨指數單，每日第一盤時間為上午│
│    │           8時47分，最後一盤時間為下午1時45分，以下單後 │
│    │          1分鐘之第一盤決定成交價格，每點漲跌以 2百元計 │
│    │          算盈虧，採當天沖銷。                          │
├──┼────────────────────────────┤
│五　│手 續 費：每點每口收取2百元手續費。                     │
├──┼────────────────────────────┤
│六  │交易工具：電腦（「轟天雷系統」看盤軟體）、傳真機、電    │
│    │          話（接單用00－00000000）、錄音機。            │
├──┼────────────────────────────┤
│七　│匯款帳戶：國泰世華銀行學府分行（帳號000000000000號）    │
│　  │          合作金庫銀行桃園分行（帳號000000000000號）    │
│　  │          中國農民銀行三峽分行（帳號00000000000號）     │
├──┼────────────────────────────┤
│八　│扣押證物：文件資料 1批、聯絡簿1本、看盤螢幕3台、傳真機1 │
│    │          台、電話3台、錄音機2台、滑鼠1個、電腦鍵盤1個、│
│    │          電腦主機1台、銀行存摺5本。                    │
└──┴────────────────────────────┘
